【裁判字號】    98,上易,913
【裁判日期】    981120
【裁判案由】    傷害等
【裁判全文】
臺灣高等法院高雄分院刑事判決         98年度上易字第913號
上  訴  人  臺灣屏東地方法院檢察署檢察官
被      告  乙○○
上列上訴人因被告傷害等案件，不服臺灣屏東地方法院98年度易
字第786 號中華民國98年9 月30日第一審判決（起訴案號：臺灣
屏東地方法院檢察署98年度偵字第3648號），提起上訴，本院判
決如下：
     主  文
上訴駁回。
     理  由
一、按「不服地方法院之第一審判決而上訴者，應向管轄第二審
    之高等法院為之。上訴書狀應敘述具體理由。上訴書狀未敘
    述上訴理由者，應於上訴期間屆滿後20日內補提理由書於原
    審法院。逾期未補提者，原審法院應定期間先命補正」、「
    第二審法院認為上訴書狀未敘述理由或上訴有第362 條前段
    之情形，應以判決駁回之。但其情形可以補正而未經原審法
    院命其補正者，審判長應定期間先命補正」，民國96年7 月
    4 日修正公布、同月6 日施行之刑事訴訟法第361 條、第36
    7 條分別定有明文。職是，不服地方法院之第一審判決而上
    訴者，其上訴書狀應敘述具體理由，至於上訴理由是否具體
    ，係屬第二審法院審查範圍，則不在命補正之列，此參照上
    開條文之修正理由自明。
二、再所稱具體理由，係指須就不服之判決為具體之指摘而言，
    如僅泛稱原判決認事用法不當或採證違法、判決不公等，均
    非具體理由（法院辦理刑事訴訟案件應行注意事項第162 點
    參照）。復按「所謂具體理由，必係依據卷內既有訴訟資料
    或提出新事證，指摘或表明第一審判決有何採證認事、用法
    或量刑等足以影響判決本旨之不當或違法，而構成應予撤銷
    之具體事由，始克當之（例如：依憑證據法則具體指出所採
    證據何以不具證據能力，或依憑卷證資料，明確指出所為證
    據證明力之判斷如何違背經驗、論理法則）；倘僅泛言原判
    決認定事實錯誤、違背法令、量刑失之過重或輕縱，而未依
    上揭意旨指出具體事由，或形式上雖已指出具體事由，然該
    事由縱使屬實，亦不足以認為原判決有何不當或違法者（例
    如：對不具有調查必要性之證據，法院未依聲請調查亦未說
    明理由，或援用證據不當，但除去該證據仍應為同一事實之
    認定），皆難謂係具體理由，俾與第二審上訴制度旨在請求
    第二審法院撤銷、變更第一審不當或違法之判決，以實現個
    案救濟之立法目的相契合，並節制濫行上訴」（最高法院97
    年度臺上字第892 號判決意旨參照）。是如上訴理由書狀並
    未依據卷內訴訟資料，具體指摘原判決認事用法有何違法或
    不當之情形，即屬上訴未敘述具體理由。又上訴書狀未敘述
    具體理由者，其上訴即屬於刑事訴訟法第362 條前段所定「
    上訴不合法律上之程式」之情形，第二審法院自應依同法第
    367 條之規定，以判決駁回之。
三、檢察官不服原審判決提起上訴，其上訴書所載理由略謂：「
    本件據告訴人甲○○具狀聲請上訴，略以被告犯後態度惡劣
    ，不僅因無悔意而未向告訴人道歉賠償，且在法院審理時咆
    哮公堂，足證其藐視公權力之心態依舊，乃原審僅量處其妨
    害公務罪部分拘役50日，傷害罪部分有期徒刑6 月，量刑顯
    然過輕。經核告訴人所述，堪認其請求上訴為有理由，爰檢
    附告訴人之聲請上訴狀，依法提起上訴」等語。經查：
  (一)本件原判決就檢察官起訴被告乙○○於98年5 月12日9 時50
    分許，公然侮辱身為公務員之告訴人甲○○，復基於傷害及
    強暴侮辱之犯意，出手毆打並辱罵甲○○之犯行，以被告罪
    證明確，爰依刑法第135 條第1 項、第140 條第1 項、第27
    7 條第1 項前段、第309 條第1 項、第2 頁、第55條、第41
    條第1 項前段等規定，就被告所犯侮辱公務員部分，判處拘
    役50日；就被告所犯傷害部分，判處有期徒刑6 月，並均諭
    知如易科罰金，以新臺幣1,000 元折算1 日之易科罰金折算
    標準，業已詳敘其認定之依據及所憑之理由，經核並無違誤
    。
  (二)關於刑之量定，係實體法上賦予法院得為自由裁量之事項，
    倘其未有逾越法律所規定之範圍，或濫用其權限，即不得任
    意指摘為違法。且在同一犯罪事實與情節，如別無其他加重
    或減輕之原因，下級審量定之刑，亦無過重或失輕之不當情
    形，則上級審法院對下級審法院之職權行使，原則上應予尊
    重（最高法院75年度臺上字第7033號判例意旨，及85年度臺
    上字第2446號判決意旨可資參照）。原審認被告所犯上揭2
    罪，犯意各別、行為互殊，予以分論併罰；並審酌被告對於
    依法執行職務之公務員施以強暴，另當場以不堪言語公然謾
    罵，藐視公權力之行使、貶損他人名譽，且被告縱認係因公
    務員執行職務曾造成其困擾，亦應循正當管道申訴、陳情，
    要非可恣意持木棍毆擊告訴人成傷，手段粗暴、動機可議，
    又其不僅未取得告訴人原諒，又於原審法官開庭之際，屢次
    咆哮，益見其漠視法治之輕蔑態度，更質疑係告訴人反應過
    慢，始會於其以木棍毆擊前未能及時說明，據此可認其犯後
    態度惡劣，難認確有悔意。復斟酌被告坦承犯行，又無前科
    （此有臺灣高等法院被告前案紀錄表在卷足證），堪認素行
    尚可，及告訴人所受傷勢衡非嚴重等一切情狀，分別就被告
    所犯侮辱公務員部分，判處拘役50日；就所犯傷害部分，判
    處有期徒刑6 月，並均諭知如易科罰金，以新臺幣1,000 元
    折算1 日之易科罰金折算標準，經核原判決已就刑法第57條
    揭示之各種量刑條件妥為斟酌，量刑尚稱允當，並無失輕、
    過重或違反比例原則、平等原則或公平正義之情形。
四、綜上，檢察官就原判決業已審酌之量刑條件，逕引用告訴人
    上揭聲請上訴意旨主張，並進而指摘原判決量刑過輕，惟未
    依據卷內訴訟資料，具體指摘原判決認事用法有何違法或不
    當之情形，顯屬上訴未敘述具體理由之情形。核之上揭說明
    ，應認檢察官之上訴違背法律上之程式，自應予以駁回。
五、爰依刑事訴訟法第367 條前段、第372 條，不經言詞辯論，
    逕為判決如主文。
中    華    民    國    98    年    11    月    20    日
                  刑事第一庭    審判長法  官 翁慶珍
                                      法  官 黃仁松
                                      法  官 徐美麗
以上正本證明與原本無異。
不得上訴。
中    華    民    國    98    年    11    月    20    日
                                      書記官 賴梅琴


司法院資訊處製作；財團法人民間司法改革基金會備份。
